【裁判字號】    89,易,4117
【裁判日期】    891012
【裁判案由】    竊盜
【裁判全文】
臺灣高雄地方法院刑事判決                        八十九年度易字第四一一七號
    公  訴  人  臺灣高雄地方法院檢察署檢察官
    被      告  乙○○
右列被告因竊盜案件，經檢察官提起公訴（民國八十九年度偵字第一八八一六號），
本院判決如左：
    主  文
乙○○竊盜，處拘役肆拾日。
    事  實
一、乙○○有偽造文書前科，不思悔悟，意圖為自己不法之所有，於民國八十九年七
    月七日十三時三十分許，騎乘其所有之車號ＴＸＥ＿七八八號機車至高雄市小港
    區○○○路前中華電信股份有限公司頃興建尚未完成之建築工地前，（因尚未築
    成並無門牌編號）趁四下無人之際，進入工地直上五樓，竊取於在該處承包水電
    工程之吾主有限公司（負責人甲○○）所有之電纜線得手，並擬撥取電纜線內之
    銅線，以機車載走以供販賣用，遂在該樓樓梯轉角處抽出外殼陸續取出銅線，嗣
    經甲○○發現大喊，乙○○放下手中尚未撥取之銅線而逃離，經報警發現張文雄
    上開機車內已有撥取但尚未及載走之銅線共計十九捲，（值約新台幣一千五百元
    ）。
二、案經高雄市政府警察局小港分局移送臺灣高雄地方法院檢察署檢察官偵查起訴。
    理  由
一、右揭事實，訊據被告乙○○矢口否認，於警訊中辯稱是撿到云云；而於本院審理
    時供稱電線係我在五樓撿的，而機車內的係自己家中帶出來要賣的，順便四處找
    工作云云，惟查被告行竊吾主有限公司所有之電纜線（五樓轉角處之電纜線及撥
    好之銅線因未曾扣案，無法計算詳細數目）得手，在樓梯轉角撥取銅線，因遭甲
    ○○當場發現，遂放下手中纜線、銅線而逃離之事實，已據被害人甲○○於警訊
    、及本院審理時陳明在卷，並有贓物領具在卷可稽，被告亦自承下樓後在機車附
    近逗留，未前去騎走機車等語，顯係怕遭甲○○發現當場攔截，已見其畏罪之情
    ，又系爭大樓為一建築未完成之工地，為被告所不否認，則工地內之所有材料當
    屬包商或建築商所有，亦為常識，被告初辯稱撿來，嗣改稱自家所有而去工地是
    找工作云云，前後歧異，並不足信，罪証明確，被告行竊犯行堪以認定。
二、核被告所為，係犯刑法第三百二十條第一項之普通竊盜罪。審酌被告犯後飾詞狡
    辯，毫無悔意，然所犯情節尚非重大等情狀，及其犯罪之動機、目的、手段，犯
    罪時所受之刺激及其品性、生活狀況、智識程度、犯罪所生之損害，及犯罪後態
    度等一切情狀，量處如主文所示之刑，以資懲儆。
據上論斷，應依刑事訴訟法第二百九十九條第一項前段，刑法第三百二十條第一項、
判決如主文。
中      華      民      國    八十九    年      十      月    十二      日
                                    臺灣高雄地方法院刑事第三庭
                                        法  官  簡  志  瑩
右正本證明與原本無異。
如不服本判決，應於判決送達後十日內，向本院提出上訴狀。
                                        書記官  林  宜  正
中    華    民    國      八十九      年      十      月      十六      日
附錄本判決論罪之法條：
刑法第三百二十條第一項
意圖為自己不法之所有或第三人不法之所有，而竊取他人之動產者，為竊盜罪，
處五年以下有期徒刑、拘役或五百元以下罰金。


司法院資訊處製作；財團法人民間司法改革基金會備份。
